【裁判字號】    98,易,337
【裁判日期】    981125
【裁判案由】    竊盜
【裁判全文】
臺灣花蓮地方法院刑事判決               98年度易字第337號
公  訴  人  台灣花蓮地方法院檢察署檢察官
被      告  戊○○
上列被告因竊盜案件，經檢察官提起公訴（98年度偵字第4317號
），本院判決如下：
    主  文
戊○○踰越安全設備竊盜，伍罪，各處如附表所示之刑。應執行
有期徒刑壹年貳月，如易科罰金，以新臺幣壹仟元折算壹日。
    事  實
一、戊○○意圖為自己不法之所有，分別於附表所示之時間、地
    點、及犯罪方法，竊取如附表所示被害人之財物，得手後，
    占為己有。嗣為警循線查獲，並扣得贓物隨身碟1支及鑰匙1
    串。
二、案經花蓮縣警察局鳳林分局報告臺灣花蓮地方法院檢察署檢
    察官偵查後起訴。
    理  由
一、按被告以外之人於審判外之言詞或書面陳述，除法律有規定
    者外，不得作為證據。又被告以外之人於偵查中向檢察官所
    為之陳述，除顯有不可信之情況者外，得為證據；被告以外
    之人於審判外之陳述，經當事人於審判程序同意作為證據，
    法院審酌該言詞陳述或書面陳述作成時之情況，認為適當者
    ，亦得為證據。當事人、代理人或辯護人於法院調查證據時
    ，知有第159條第1項不得為證據之情形，而未於言詞辯論終
    結前聲明異議者，視為有前項之同意，刑事訴訟法第159 條
    第1項、第159條之1第2項及第159條之5分別定有明文。查證
    人即被害人乙○○、丙○○、壬○○、庚○○、丁○○、己○○、甲○○、辛○○於警詢時之陳述，雖不合刑事訴訟法
    第159條第1項得為證據之要件，惟公訴人及被告戊○○對於
    上開審判外之言詞陳述，均業於本院審理時表示同意做為證
    據，且迄於本案言詞辯論終結前亦未聲明異議，而本院審酌
    該等言詞陳述作成之情況，核無違法取證及證明力明顯過低
    之瑕疵，亦認為以之作為證據為適當，又證人甲○○、辛○○於偵查中之陳述，亦無顯不可信之情形，故依上開規定，
    證人乙○○、丙○○、壬○○、庚○○、丁○○、己○○、
    甲○○、辛○○於警詢及證人甲○○、辛○○偵查中之陳述
    ，均具有證據能力。
二、訊據被告對於上開犯罪事實於警詢、偵查中及本院審理時均
    坦承不諱，核與證人即被害人乙○○、丙○○、壬○○、庚○○、丁○○、己○○於警詢中及證人即被害人甲○○、辛○○於警詢及偵查中證述之情節相符，此外並有贓物認領保
    管單2張、監視錄影機所拍攝監視照片3張、現場照片34張附
    卷可稽，足認被告之自白與事實相符，本件事證明確，被告
    犯行堪予認定，應依法論科。
三、查窗戶及紗窗均具有防閑之效用，均為安全設備之一種。被
    告踰越窗戶及紗窗而進入花蓮縣立大進國民小學教室、值夜
    室、花蓮縣花蓮糖廠土地開發課辦公室內，自屬踰越安全設
    備之行為。核被告所為，均係犯刑法第321條第1項第2 款之
    踰越安全設備竊盜罪。附表編號3至5所示之犯行，被告分別
    於同一次之竊盜行為，竊取多人所有之財物，侵害如附表編
    號3至5所示之被害人等數人之財產法益，均係一行為而觸犯
    數罪名（附表編號3、5所示之犯行，均係犯刑法第321條第1
    項第2款之踰越安全設備竊盜罪；附表編號4所示之犯行，係
    犯刑法第321條第1項第2 款之踰越安全設備竊盜罪及同法第
    320條第1項之普通竊盜罪），均為想像競合犯，應分別從一
    重之踰越安全設備竊盜罪處斷。被告所犯如附表所示之 5罪
    ，顯係犯意各別，行為互殊，應分論併罰。爰審酌被告年紀
    尚輕，因缺錢花用而犯下本件犯行，所竊得物品之價值，犯
    後坦承犯行，已見悔意等一切情狀，就其所犯如附表所示 5
    罪，分別量處如主文所示之刑，並定其應執行之刑及易科罰
    金之折算標準，以資懲儆。末查，扣案之鑰匙1串及隨身碟1
    支，並非被告所有，亦非違禁物，爰不為沒收之諭知，併予
    敘明。
據上論斷，應依刑事訴訟法第299條第1項前段，刑法第321條第1
項第2款、第41條第1項、第51條第5款之規定，判決如主文。
本案經檢察官吳宇青到庭執行職務。
中    華    民    國    98    年    11    月    25    日
                  刑事第三庭    法  官  湯國杰
以上正本證明與原本無異。
如不服本判決應於收受送達後10日內向本院提出上訴書狀，並應
敘述具體理由。其未敘述上訴理由者，應於上訴期間屆滿後20日
內向本院補提理由書(均須按他造當事人之人數附繕本)「切勿逕
送上級法院」。告訴人或被害人如對於本判決不服者，應具備理
由請求檢察官上訴，其上訴期間之計算係以檢察官收受判決正本
之日期為準。
中    華    民    國    98    年    11    月    25    日
                                書記官
附錄本判決論罪之法律條文：
中華民國刑法第321條第1項：
犯竊盜罪而有左列情形之一者，處6月以上、5年以下有期徒刑：
一、於夜間侵入住宅或有人居住之建築物、船艦或隱匿其內而犯
    之者。
二、毀越門扇、牆垣或其他安全設備而犯之者。
三、攜帶兇器而犯之者。
四、結夥三人以上而犯之者。
五、乘火災、水災或其他災害之際而犯之者。
六、在車站或埠頭而犯之者。
附表：戊○○竊盜罪犯罪事實一欄表
┌───┬─────────┬─────────┬───────────────┬───────────────┐
│編號  │  犯  罪  時  間  │  犯  罪  地  點  │    犯    罪    方    法      │主                         文 │
│      │                  │                  │                              │                              │
├───┼─────────┼─────────┼───────────────┼───────────────┤
│1     │98年9月3日凌晨0時 │花蓮縣立大進國小六│踰越教室東邊窗戶進入教室，以徒│戊○○踰越安全設備竊盜，處有期│
│      │許                │年乙班教室        │手方式竊取甲○○辦公桌抽屜內現│徒刑陸月，如易科罰金，以新臺幣│
│      │                  │                  │金新臺幣（下同）827元、隨身碟1│壹仟元折算壹日。              │
│      │                  │                  │支、圖書禮券面額100元4張，得手│                              │
│      │                  │                  │後，占為己有。                │                              │
├───┼─────────┼─────────┼───────────────┼───────────────┤
│2     │98年9月5日凌晨0時 │花蓮縣立大進國小六│踰越教室東邊窗戶進入教室，以徒│戊○○踰越安全設備竊盜，處有期│
│      │許                │年乙班教室        │手方式竊取甲○○辦公桌抽屜內現│徒刑陸月，如易科罰金，以新臺幣│
│      │                  │                  │金1,650元，得手後，占為己有。 │壹仟元折算壹日。              │
├───┼─────────┼─────────┼───────────────┼───────────────┤
│3     │98年9月6日晚上11時│花蓮縣立大進國小四│踰越教室窗戶進入教室，以徒手方│戊○○踰越安全設備竊盜，處有期│
│      │許                │年甲班教室及二樓教│式竊取教室抽屜內之現金零錢約  │徒刑陸月，如易科罰金，以新臺幣│
│      │                  │職辦公室          │200元，得手後，占為己有。復又 │壹仟元折算壹日。              │
│      │                  │                  │踰越二樓教職員辦公室窗戶，以徒│                              │
│      │                  │                  │手方式竊取丙○○辦公桌抽屜內現│                              │
│      │                  │                  │800 元，得手後，占為己有。    │                              │
│      │                  │                  │                              │                              │
├───┼─────────┼─────────┼───────────────┼───────────────┤
│4     │98年9月9日晚上10時│花蓮縣立大進國小值│踰越值夜室紗窗打開值夜室門，進│戊○○踰越安全設備竊盜，處有期│
│      │許                │夜室及一樓7、8間教│入值夜室，以徒手方式竊取一樓教│徒刑陸月，如易科罰金，以新臺幣│
│      │                  │室                │室之鑰匙，得手後，再至一樓，開│壹仟元折算壹日。              │
│      │                  │                  │啟教室大門，以徒手方式竊取教師│                              │
│      │                  │                  │辦公桌抽屜內零錢計65元，得手後│                              │
│      │                  │                  │，占為己有。                  │                              │
├───┼─────────┼─────────┼───────────────┼───────────────┤
│5     │98年9月7日晚上11時│花蓮縣花蓮糖廠土地│ 踰越辦公室窗戶，以徒手方式竊 │戊○○踰越安全設備竊盜，處有期│
│      │許                │開發課辦公室      │ 取壬○○、庚○○、丁○○、黃 │徒刑陸月，如易科罰金，以新臺幣│
│      │                  │                  │ 政斌等四人辦公桌抽屜內之現金 │壹仟元折算壹日。              │
│      │                  │                  │ 約1,000多元，得手後，占為己有│                              │
│      │                  │                  │ 。                           │                              │
└───┴─────────┴─────────┴───────────────┴───────────────┘


司法院資訊處製作；財團法人民間司法改革基金會備份。
